【裁判字號】    98,簡上,95
【裁判日期】    990226
【裁判案由】    傷害
【裁判全文】
臺灣雲林地方法院刑事判決              98年度簡上字第95號
上  訴  人  臺灣雲林地方法院檢察署檢察官
被      告  甲○○
上列上訴人因傷害案件，不服本院斗六簡易庭中華民國98年11月
30日98年度六簡字第233 號刑事簡易判決（檢察官聲請簡易判決
處刑案號：98年度偵字第4588號），提起上訴，本院第二審合議
庭判決如下：
    主  文
上訴駁回。
    事實及理由
一、本案經本院第二審合議庭審理結果，認第一審刑事簡易判決
    之認事、用法及量刑均無不當，應予維持，並引用本院第一
    審簡易判決書記載之犯罪事實、證據及理由（如附件）。
二、檢察官上訴意旨略以：被告毆打告訴人，致告訴人受有兩側
    手腕挫傷、左手腕撕裂傷等傷害，且犯後否認犯行，態度不
    佳，復未賠償告訴人所受之損害，原審未斟酌上開狀況，僅
    量處被告拘役30日，殊嫌過輕云云。惟按量刑之輕重係屬事
    實審法院得依職權自由裁量之事項，苟已斟酌刑法第57條各
    款所列情狀而未逾越法定刑度，不得遽指為違法（最高法院
    72年度臺上字第6696號、75年度臺上字第7033號判例要旨參
    照）；且在同一犯罪事實與情節，如別無其他加重或減輕之
    原因，下級審量定之刑，亦無過重或失輕之不當情形，則上
    級審法院對下級審法院之職權行使，原則上應予尊重（最高
    法院85年度臺上字第2446號判決意旨參照）。是量刑既係法
    院裁量之職權行使，法官審酌刑法第57條所列各款事由及一
    切情狀，所為科刑輕重之權衡，苟無顯然欠缺妥當性或違法
    之處，上級審法院對於下級審法院職權之行使，自應予以尊
    重，實難僅為調整刑度而任意改判。本件原審以被告並無前
    科，及其犯罪之手段、告訴人所受之傷害，迄今尚未對告訴
    人適當之賠償等一切情狀，在法定刑範圍內，量處拘役30日
    ，並諭知易科罰金之折算標準，難謂有何不當。本院審酌被
    告於警詢及偵查中已坦承其持安全帽欲毆打在旁之告訴人之
    子陳景彬，因告訴人伸手攔阻而不慎傷及告訴人，是被告已
    坦承部分犯罪事實，並非全然否認犯行，且於本院審理中亦
    為有罪答辯，尚非檢察官所稱否認犯行，態度不佳；而被告
    傷害身為長輩之告訴人，其行為雖有可議之處，然本件之所
    以無法和解，肇因於告訴人主觀上認為被告盜賣其所有登記
    予其子陳景彬之土地，為取回該土地部分價金，而要求被告
    賠償新台幣30萬元，並撤回被告另案對於陳景彬之告訴，為
    被告所拒而和解不成立，是被告並非全然拒絕賠償，係因兩
    造另有糾紛所致，更何況土地買賣糾紛本為被告與告訴人及
    陳景彬間之家庭糾紛，應由告訴人另尋途徑救濟，非本案所
    得審酌，更無法藉由加重被告之刑度而達到解決該糾紛之目
    的。另觀諸被告另案告訴陳景彬傷害案件，亦經原審法官判
    決陳景彬拘役30日，緩刑2 年在案，此有本院98年度六簡字
    第248 號刑事簡易判決在卷可稽，被告與陳景彬被訴傷害案
    件，雖均處拘役30日，然法官尚諭知陳景彬緩刑2 年，由此
    可見原審法官亦有考量本案被告傷害之對象，曾與其有婆媳
    關係之人，因而未諭知緩刑，並非全然輕縱被告。再者，刑
    罰之目的，是被告的再社會化，刑罰之輕重，必須考量被告
    個人再社會化的可能性及實現的方式，刑罰必須針對被告量
    身打造，促使被告重新認同法益的價值，預防被告再犯，此
    乃特別預防主義之重要內涵。任何人均非他人實踐之工具，
    法院不能藉著被告的科刑，來達到解決告訴人與被告其餘糾
    紛之目的，此非現代刑罰存在之理由，亦非法院量刑之參考
    。此觀刑法第57條各款之規定，均以被告為出發點，要求法
    院特別探究「行為人本身之犯罪情狀」，可得相同結論，至
    於該條第9 款所稱「犯罪所生之危險或損害」，亦是在藉著
    透過法院審理的過程、裁判的內容、刑罰的輕重，去闡明個
    案犯罪所生之危害如何，被害法益之重要性如何，讓被告理
    解，進而感同身受，達到提升被告善性之目的。是告訴人及
    檢察官所執原審量刑過輕之理由，不為本院所採，檢察官以
    原審量刑過輕提起上訴，為無理由，應予駁回。
三、據上論斷，應依刑事訴訟法第455 條之1 第3 項、第373 條
    、第368 條，判決如主文。
本案經檢察官陳靜慧到庭執行職務。
中    華    民    國    99    年    2     月    26    日
                  刑事第四庭  審判長法  官  吳福森
                                    法  官  王素珍
                                    法  官  吳錦佳
以上正本證明與原本無異。
本件判決不得上訴。
                                    書記官  謝璧卉
中    華    民    國    99    年    2     月    26    日

司法院資訊處製作；財團法人民間司法改革基金會備份。
